Minutes et répertoires du notaire Jean ALART, 18 février 1542 - 25 avril 1575 (étude VIII)
Archives nationales
- Minutes de Jean ALART, 18 février 1542 - 25 avril 1575; MC/ET/VIII/474 - MC/ET/VIII/513
  - Minutes. 1550, 9 avril - 1551, 23 mars, 9 avril 1550 - 23 mars 1551; MC/ET/VIII/483; registre. Document détérioré.
    - Constitution, douaire., 24 janvier 1551; MC/ET/VIII/483
      Nom, qualité: (M.) Richevillain, Guillaume.
      Nom, qualité: (Mme ou Mlle) Lardenoys, Ysabeau.
      Relations: veuve de l'intervenant 3
    - Vente, maison (partie indivise), Issy-les-Moulineaux (Hauts-de-Seine)., 26 janvier 1551; MC/ET/VIII/483
      Nom, qualité: (M.) Baudet, Guillaume.
      Profession: laboureur, Issy-les-Moulineaux (Hauts-de-Seine), Issy.
      Domicile: Issy-les-Moulineaux (Hauts-de-Seine) Issy.
      Nom, qualité: (M.) Gilbert, Jacques.
      Profession: eveque de magarence, abbé, Paris, Abbaye Saint-Magloire.
    - Bail à rente, terre (partie indivise), Ile-Saint-Denis (l') (Seine-Saint-Denis) Boullon (le)., 26 janvier 1551; MC/ET/VIII/483
      Nom, qualité: (M.) Villot, Jacques.
      Profession: pêcheur, Villeneuve-la-Garenne (Hauts-de-Seine).
      Domicile: Villeneuve-la-Garenne (Hauts-de-Seine).
      Nom, qualité: (M.) Guérin, Mathieu.
      Profession: villeneuve-la-garenne, 92.
      Domicile: Villeneuve-la-Garenne (Hauts-de-Seine) Pêcheur
    - Titre nouvel, maison (moitié indivise), Saint-Germain-en-Laye (Yvelines) Grande-rue du carrefour-A-l'Eglise., 28 janvier 1551; MC/ET/VIII/483
      Nom, qualité: (personne morale) Pavet ou Pavel, Jeanne.
      État civil: fille majeure.
      Relations: héritier de l'intervenant 2, héritier de l'intervenant 2.
      Nom, qualité: (M.) Pavet, Jacques.
      Nom, qualité: (Mme ou Mlle) Choquart, Michelle.
      État civil: décédée
      Date de révision: 2012
      titre nouvel
    - Bail, terre, Clichy (Hauts-de-Seine)., 28 janvier 1551; MC/ET/VIII/483
      Nom, qualité: (M.) Aymery, Jean.
      Profession: laboureur, Saint-Ouen (Seine-Saint-Denis).
      Domicile: Saint-Ouen ou Saint-Ouyn (Seine-Saint-Denis).
      Nom, qualité: (M.) Maillot, Nicolas.
      Profession: laboureur de vignes, Montmartre (Paris).
      Domicile: Montmartre (Paris)
    - Bail à ferme, seigneurie, Moyencourt, amy-le-Petit (80, 60)., 29 janvier 1551; MC/ET/VIII/483
      Nom, qualité: (M.) Maillé de ou Mailly de, Philippe (vicomte de verneuil, seigneur de moyencourt).
      Profession: gentilhomme de la chambre du roi, capitaine des gardes du roi.
      Nom, qualité: (M.) Pottier, Gilles.
      Profession: marchand, Cannessières (Somme).
      Domicile: Cannessières (Somme)
    - Désistement, proces concernant la ferme des revenus de seigneurie, Moyencourt (Somme)., 29 janvier 1551; MC/ET/VIII/483
      Nom, qualité: (M.) Mailly de, Philippe (vicomte de verneuil, seigneur de moyencourt).
      Profession: marchand, Caudeurre.
      Domicile: Caudeurre.
      Relations: au service de l'intervenant 3.
      Nom, qualité: (M.) Mailly de.
      Relations: tuteur de l'intervenant 4.
      Nom, qualité: (Mme ou Mlle) Hangest de, Jeanne (dame).
    - Vente, grains, Moyencourt (Somme)., 29 janvier 1551; MC/ET/VIII/483
      Nom, qualité: (M.) Maillé de ou Mailly de, Philippe (vicomte de verneuil).
      Profession: marchand, Caudeurre
    - Vente, coupe de bois, Moyencourt (Somme) Bois des Hallons., 29 janvier 1551; MC/ET/VIII/483
      Domicile: Caudeurre
    - Rente, constitution, quittance, promesse, vigne, Stains (Seine-Saint-Denis)., 31 janvier 1551; MC/ET/VIII/483
      Nom, qualité: (M.) Ser, Nicolas.
      Profession: vigneron, Stains (Seine-Saint-Denis).
      Nom, qualité: (M.) Lecreux, Guillaume (honorable homme, bourgeois de saint-denis).
      constitution de rente; quittance
    - Déclaration de cens, maison, jeu de paume, Paris Près la Porte Saint-Denis, le Ballon ou Ballet d'Argent., 31 janvier 1551; MC/ET/VIII/483
      Nom, qualité: (M.) Dupuy, Guillaume.
      Profession: fripier (maitre), jure priseur de biens, Paris.
      Nom: Abbaye Saint-Magloire.
    - Titre nouvel, vigne, Stains (Seine-Saint-Denis) Saint-Léger., 31 janvier 1551; MC/ET/VIII/483
      Nom, qualité: (M.) Vethemont, Claude.
      Profession: laboureur de vignes, Stains (Seine-Saint-Denis).
      Relations: tuteur de l'intervenant 2.
      Nom, qualité: (personne morale) Hebert (hoirs).
      Relations: héritiers de l'intervenant 3.
      Nom, qualité: (M.) Hebert, Jean.
      Nom, qualité: (personne morale) Boucher (hoirs)
    - Vente, place à batir (partie indivise), jardin et terre, Chennevières-sur-Marne (Val-de-Marne)., 1er février 1551; MC/ET/VIII/483
      Nom, qualité: (M.) Ressyon, Pierre.
      Profession: boulanger, Paris, Faubourg-Saint-Victor.
      Domicile: Paris Faubourg-Saint-Victor.
      Nom, qualité: (Mme ou Mlle) Deballeux, Jacquette.
      Relations: épouse de l'intervenant 3.
      Nom, qualité: (M.) Maillet, Guillaume.
      Profession: vigneron, Chennevières-sur-Marne (Val-de-Marne).
      Domicile: Chennevières-sur-Marne (Val-de-Marne)
    - Bail à loyer, vigne, Bagneux (Hauts-de-Seine)., 2 février 1551; MC/ET/VIII/483
      Nom, qualité: (M.) Hoyau, Simon.
      Profession: laboureur, Bagneux (Hauts-de-Seine).
      Domicile: Bagneux (Hauts-de-Seine).
      Nom, qualité: (M.) Hoyau, Claude.
      Domicile: Bagneux (Hauts-de-Seine)
    - Bail à loyer, marais, vigne, Faubourg Saint-Antoine (Paris) Pressoir-A-Vin (le)., 3 février 1551; MC/ET/VIII/483
      Nom, qualité: (Mme ou Mlle) Viollette, Robine.
      Domicile: Paris rue Saint-Denis.
      Nom, qualité: (M.) Gommestz ou Gometz, Jean.
      Profession: laboureur maraicher.
      Nom, qualité: (M.) Rouveau, Robert.
      Profession: maraicher, Paris, Faubourg-Saint-Laurent.
      Domicile: Paris Faubourg-Saint-Laurent
    - Vente, terre, Pantin (Seine-Saint-Denis) Pas-de-Hua (le)., 4 février 1551; MC/ET/VIII/483
      Nom, qualité: (M.) Gaultier ou Gautier, Nicolas.
      Profession: laboureur, Villepinte (Seine-Saint-Denis).
      Domicile: Villepinte (Seine-Saint-Denis).
      Nom, qualité: (Mme ou Mlle) Hubert, Pierrette.
      Nom, qualité: (M.) Rotereau, Robert.
    - Vente, vigne, Chelles (Seine-et-Marne)., 5 février 1551; MC/ET/VIII/483
      Nom, qualité: (M.) Maheu, Nicolas (honorable homme, bourgeois de Paris).
      Nom, qualité: (M.) Froment, Martin.
      Profession: prêtre, Chelles (Seine-et-Marne), Chelles-Sainte-Bapteur.
      Domicile: Chelles (Seine-et-Marne)
    - Vente, pre, ile, Ile-Saint-Denis (l') (Seine-Saint-Denis)., 7 février 1551; MC/ET/VIII/483
      Nom, qualité: (M.) Villet, Denis.
      Profession: hôtelier (marchand), Saint-Denis (Seine-Saint-Denis), rue de Sayne.
      Domicile: Saint-Denis (Seine-Saint-Denis) rue de Gonesse.
      Nom, qualité: (M.) Bourgouyn, Gabriel.
      Profession: prévôt, Ile-Saint-Denis (l') (Seine-Saint-Denis).
      Domicile: Ile-Saint-Denis (l') (Seine-Saint-Denis)
    - Renonciation, legs., 7 février 1551; MC/ET/VIII/483
      Nom, qualité: (M.) Barbe, Nicolas (honorable homme, bourgeois de Paris).
      Relations: héritier de l'intervenant 2.
      Nom, qualité: (Mme ou Mlle) Boucquet, Marguerite (honorable femme).
      État civil: décédée.
      Relations: veuve de l'intervenant 3.
      Nom, qualité: (M.) Foucault, Nicolas (honorable homme, bourgeois de Paris).
      renonciation
    - Vente, vigne, Romainville (Seine-Saint-Denis)., 10 février 1551; MC/ET/VIII/483
      Nom, qualité: (M.) Rocher, Antoine.
      Nom, qualité: (M.) Cochois, Pierre.
      Profession: laboureur, Pré-Saint-Gervais (le) (Seine-Saint-Denis).
      Domicile: Pré-Saint-Gervais (le) (Seine-Saint-Denis)
    - Quittance, contre-lettre., 11 février 1551; MC/ET/VIII/483
      Nom, qualité: (M.) Sainctyon de, Jean (honorable homme).
      Nom, qualité: (M.) Sainctyon de, Jacques (honorable homme).
      Relations: fils de l'intervenant 1
    - Bail, étal de boucher, Paris Grande Boucherie, étal de la Harse., 12 février 1551; MC/ET/VIII/483
      Nom, qualité: (M.) Sainction de, Jacques (honorable homme).
      Nom, qualité: (M.) Benoist, Pierre (honorable homme).
      Profession: boucher (maître), Paris.
    - Cautionnement, bail à ferme, Moyencourt, amy-le-Petit (Somme)., 13 février 1551; MC/ET/VIII/483
      Nom, qualité: (M.) Fournyer, Gabriel.
      Profession: marchand, Noyon (Oise).
      Domicile: Noyon (Oise).
      Relations: caution de l'intervenant 2.
      Profession: marchand, Candeurre.
      Domicile: Candeurre.
      Nom, qualité: (M.) Mailly de, Philippe (vicomte, seigneur de moyencourt)
      bail; cautionnement
    - Vente, terre, saussaie, pressoir, Montesson (Yvelines) Montoir (le)., 14 février 1551; MC/ET/VIII/483
      Nom, qualité: (M.) Ballangny, Jean (jeune).
      Profession: laboureur, Carrières-sur-Seine (Yvelines).
      Domicile: Carrières-sur-Seine (Yvelines).
      Nom, qualité: (M.) Contesse, Nicolle (honorable homme).
      Profession: sergent au châtelet, Paris.
    - Rente, constitution., 14 février 1551; MC/ET/VIII/483
      Profession: commissaire examinateur au châtelet.
      Nom, qualité: (M.) Sainctyon de ou Desaintion, Eustache (honorable homme).
    - Rente, quittance de remboursement., 15 février 1551; MC/ET/VIII/483
      Nom, qualité: (M.) Rogeraye de, Charles (honorable homme, seigneur de la torche).
      Nom, qualité: (personne morale) Prévost (hoirs), Jean.
      Profession: avocat en Parlement.
      Relations: veuve de l'intervenant 4.
      État civil: décédé
    - Vente, indemnite, promesse, vigne, Puteaux (Hauts-de-Seine) Groux (les)., 17 février 1551; MC/ET/VIII/483
      Nom, qualité: (M.) Adam, Jean (jeune).
      Profession: laboureur, Puteaux (Hauts-de-Seine).
      Domicile: Puteaux (Hauts-de-Seine).
      Relations: fils de l'intervenant 4.
      Nom, qualité: (Mme ou Mlle) Bourrienne, Geneviève.
      Nom, qualité: (M.) Chevalier, Simon (honorable homme, bourgeois de Paris).
      Intervenant 4, 3:
      Nom, qualité: (M.) Adam, Jean (aine).
      Relations: père de l'intervenant 1
      acte de vente; indemnité
    - Déclaration de cens Vanves maison (Hauts-de-Seine)., 18 février 1551; MC/ET/VIII/483
      Nom, qualité: (M.) Chenu, Louis (honorable homme).
      Profession: procureur au châtelet, Paris.
      Nom, qualité: (M.) Larcher, François (honorable homme).
      Profession: procureur en la chambre des comptes, Paris.
      Nom: Abbaye Sainte-Genevieve-Du-Mont.
    - Transport de droits, maison et jardin, Gonesse (Val-d'Oise)., 18 février 1551; MC/ET/VIII/483
      Nom, qualité: (M.) Dublé, Jean (jeune).
      Profession: vinaigrier (maître), Paris, rue Montorgueil.
      Domicile: Paris rue Montorgueil.
      Nom, qualité: (Mme ou Mlle) Mallet, Annette.
      Relations: épouse de l'intervenant 1, sœur de l'intervenant 7.
      Intervenant 3, en première partie:
      Nom, qualité: (M.) Mallet, Nicolas.
      Domicile: Paris rue des Vieux-Augustins.
      Relations: frère de l'intervenant 7.
      Nom, qualité: (M.) Mallet, Guillaume.
      Profession: tavernier (marchand), Paris, rue Coquillière.
      Domicile: Paris rue Coquillière.
      Intervenant 5, en deuxième partie:
      Nom, qualité: (M.) Puissant, François.
      Profession: tavernier (marchand), Paris, rue Saint-Denis.
      Relations: beau-frère de l'intervenant 1.
      Intervenant 6, en deuxième partie:
      Nom, qualité: (Mme ou Mlle) Mallet, Marion.
      Relations: épouse de l'intervenant 5, sœur de l'intervenant 3.
      Intervenant 7, indirect:
      Nom, qualité: (Mme ou Mlle) Mallet, Jeanne.
      Relations: épouse de l'intervenant 8.
      Intervenant 8, indirect:
      Nom, qualité: (M.) Martin, Nicolas
    - Déclaration de cens, vigne, Vitry-sur-Seine (Val-de-Marne) Doulues (les)., 20 février 1551; MC/ET/VIII/483
      Nom, qualité: (M.) Deheul, Henri.
      Profession: chandelier en suif (maître), Paris.
      Nom: Couvent Notre-Dame.
      Domicile: Villejuif (Val-de-Marne) Saulsaie (la)
    - Mariage., 21 février 1551; MC/ET/VIII/483
      Nom, qualité: (M.) Mariclot, Robert.
      Profession: tapissier courtepointier (maître), Paris.
      Nom, qualité: (Mme ou Mlle) Marye, Jeanne.
      Relations: fille de l'intervenant 3.
      Nom, qualité: (M.) Marye, Gilles.
      Profession: tapissier (maître), Paris.
      Nom, qualité: (Mme ou Mlle) Corbie, Jeanne.
      Relations: épouse de l'intervenant 3
      contrat de mariage
    - Bail à rente, maison et jardin, Noisy-le-Sec (Seine-Saint-Denis) rue Frapillon., 21 février 1551; MC/ET/VIII/483
      Nom, qualité: (M.) Blancheteau, Jean.
      Profession: laboureur, Noisy-le-Sec (Seine-Saint-Denis).
      Domicile: Noisy-le-Sec (Seine-Saint-Denis).
      Nom, qualité: (M.) Aubry, Jean.
      Profession: boucher, Noisy-le-Sec (Seine-Saint-Denis).
      Domicile: Noisy-le-Sec (Seine-Saint-Denis)
    - Vente, terres, Aubervilliers (Seine-Saint-Denis)., 24 février 1551; MC/ET/VIII/483
      Nom, qualité: (M.) Gaulthier ou Gautier, Nicolas.
    - Bail à loyer, maison, terre, vigne (en indivision), Villers-Saint-Paul (Oise)., 24 février 1551; MC/ET/VIII/483
      Nom, qualité: (Mme ou Mlle) Bourdon, Barbe.
      État civil: jeune fille à marier majeure.
      Profession: servante, Paris.
      Relations: fille de l'intervenant 2.
      Nom, qualité: (M.) Bourdon, Jean.
      Profession: charpentier, Villers-Saint-Paul (Oise).
      Nom, qualité: (M.) Faignyan, Jean (jeune).
      Profession: laboureur de vignes, Villers-Saint-Paul (Oise).
      Domicile: Villers-Saint-Paul (Oise)
    - Bail à rente, maison (partie de), Mesnil-Amelot (le) (Seine-et-Marne) Mesnil-Madame., 25 février 1551; MC/ET/VIII/483
      Nom, qualité: (M.) Boname, Antoine.
      Profession: charron, hôtelier, Mesnil-Amelot (le) (Seine-et-Marne).
      Domicile: Mesnil-Amelot (le) (Seine-et-Marne).
      Nom, qualité: (M.) Jannetz, Blaise.
      Profession: laboureur, Mesnil-Amelot (le)
    - Bail à rente, terre, Arnouville-les-Gonesse (Val-d'Oise)., 28 février 1551; MC/ET/VIII/483
      Nom, qualité: (M.) Guérin, Pierre (honorable homme, bourgeois de Paris).
      Domicile: rue Saint-Denis.
      Nom, qualité: (M.) Duchesne, Louis.
      Profession: laboureur de vignes, Arnouville-les-Gonesse (Val-d'Oise).
      Domicile: Arnouville-les-Gonesse (Val-d'Oise)
    - Marché de fournitures, harnois., 28 février 1551; MC/ET/VIII/483
      Nom, qualité: (M.) Dannebrozon, Raouland.
      Profession: armurier (maître marchand), Paris.
      Nom, qualité: (M.) Levasseur, Joachim (honorable homme, écuyer, seigneur de coignieres).
      Profession: homme d'arme de la compagnie de monsieur de vendome
      marché
    - Transaction, jouissance d'une moitié de vigne, Argenteuil (Val-d'Oise)., 1er mars 1551; MC/ET/VIII/483
      Nom, qualité: (M.) Thouzelin, Jacques.
      Profession: laboureur, Argenteuil (Val-d'Oise).
      Nom, qualité: (Mme ou Mlle) Lenormand, Colette.
      Relations: épouse de l'intervenant 1, fille de l'intervenant 3.
      Nom, qualité: (M.) Lenormand, Michel.
      Nom, qualité: (Mme ou Mlle) Brochet, Catherine (honorable femme).
      Relations: veuve de l'intervenant 6, en proces avec l'intervenant 01.
      Intervenant 6, indirect:
      Nom, qualité: (M.) Caulmont, Nicolas.
      accord
    - Vente, terre, vigne, Epinay-Champlatreux (Val-d'Oise) Epinay., 2 mars 1551; MC/ET/VIII/483
      Nom, qualité: (M.) Gillet, Claude.
      Profession: laboureur de vignes, Montmorency (Val-d'Oise).
      Domicile: Montmorency (Val-d'Oise).
      Nom, qualité: (M.) Ledenoys, Gilles (bourgeois de Paris).
    - Vente, maison, terres (2), Bornel, belle-Eglise, landrimont (Oise)., 2 mars 1551; MC/ET/VIII/483
      Nom, qualité: (M.) Queballet, Charles.
      Relations: héritier de l'intervenant 2, héritier de l'intervenant 3.
      Nom, qualité: (M.) Queballet, Jean.
      Profession: tisserand en toile.
      Relations: père de l'intervenant 1.
      Nom, qualité: (Mme ou Mlle) Lefèvre, Catherine.
      Relations: mère de l'intervenant 1.
      Nom, qualité: (M.) Bellenger, Pierre.
      Profession: boulanger, Paris, Faubourg-Saint-Martin.
      Domicile: Paris Faubourg-Saint-Martin
    - Bail à loyer, terre, Aubervilliers (Seine-Saint-Denis)., 6 mars 1551; MC/ET/VIII/483
      Nom, qualité: (M.) Chartier, Jean.
      Profession: laboureur, Paris, Chapelle-Saint-Denis (la).
      Domicile: Paris Chapelle-Saint-Denis (la).
      Nom, qualité: (M.) Leboucq, Raoul.
    - Bail à ferme, terre, Grigny (Essonne) Croix Saint-Nicolas (la)., 6 mars 1551; MC/ET/VIII/483
      Nom, qualité: (M.) Journée, Nicole (honorable homme).
      Nom, qualité: (M.) Renart, Jacques.
      Profession: laboureur, Viry-Châtillon.
      Domicile: Viry-Châtillon (Essonne)
    - Vente, terre, Grigny (Essonne) Croix Saint-Nicolas (la)., 6 mars 1551; MC/ET/VIII/483
      Profession: laboureur, Viry-Châtillon (Essonne).
      Domicile: Viry-Châtillon ou Viry-sur-Orge (Essonne).
      Nom, qualité: (Mme ou Mlle) Delalande, Geneviève.
      Domicile: Viry-Châtillon (Essonne).
    - Bail à ferme, revenus de cure, Poigny-la-Forêt (Yvelines) Eglise Saint-Pierre., 9 mars 1551; MC/ET/VIII/483
      Nom, qualité: (M.) Jannesson, Jean.
      Profession: curé, Poigny-la-Forêt (Yvelines).
      Domicile: Paris Abbaye Saint-Magloire.
      Nom, qualité: (M.) Cyboys, Jean.
      Profession: prêtre, Poigny-la-Forêts (Yvelines).
      Domicile: Poigny-la-Forêt (Yvelines)
    - Transport de droits, bail de maison, Paris rue Saint-Martin, rue des Gravilliers., 10 mars 1551; MC/ET/VIII/483
      Nom, qualité: (Mme ou Mlle) Lecourt, Nicole (honorable femme).
      Relations: veuve de l'intervenant 2, locataire l'intervenant 04.
      Nom, qualité: (M.) Picart, Gabriel.
      Profession: boulanger (maître), Paris.
      Nom, qualité: (M.) Picart, Nicolas.
      Relations: fils de l'intervenant 1.
      Nom, qualité: (Mme ou Mlle) Regnault, Antoinette.
      Relations: veuve de l'intervenant 5, épouse de l'intervenant 6.
      Intervenant 5, indirect:
      Nom, qualité: (M.) Chevalier, Honoré.
      Nom, qualité: (M.) Jousseaulme, René
      bail; transport de droits
    - Transaction, redevance sur terre, Grigny (Essonne)., 11 mars 1551; MC/ET/VIII/483
      Nom, qualité: (M.) Journée, Nicolas ou Nicole (honorable homme).
      Nom, qualité: (Mme ou Mlle) Dauxerre, Robine.
      Domicile: Grigny (Essonne).
      Nom, qualité: (M.) Petit, Jean.
      Profession: laboureur
    - Declaration, achat par décret de maison, Bourg-la-Reine (Hauts-de-Seine) les Trois Rois., 14 mars 1551; MC/ET/VIII/483
      Nom, qualité: (M.) Verly de ou Deverly, Come.
      Profession: macon (maitre), voyer seigneurial, Saint-Maur, saint-Victor (Paris).
      Relations: prete-nom de l'intervenant 2.
      Nom, qualité: (M.) Caulderon de, Jean (nh-).
      Profession: capitaine de trois cents hommes d'armé des vieilles bandes
    - Vente, terres, Viaspres-le-Grand (Aube)., 14 mars 1551; MC/ET/VIII/483
      Nom, qualité: (M.) Loquet, Simon (bourgeois de Paris).
      Profession: drapier (marchand), Paris.
      Nom, qualité: (M.) Letellier, Michel (honorable homme).
      Nom, qualité: (M.) Robert, Jean (honorable homme).
      Nom, qualité: (M.) Bellot, Sébastien (honorable homme, bourgeois de Paris).
      Profession: apothicaire epicier (maitre-marchand), Paris
    - Vente, ratification, vigne, Montmartre (Paris) Borne (la)., 15 mars 1551; MC/ET/VIII/483
      Nom, qualité: (M.) Gillain, Mathurin.
      Profession: laboureur, Montmartre (Paris).
      Domicile: Montmartre (Paris).
      Nom, qualité: (M.) Lombart, Pierre.
      Profession: laboureur, Montmartre (Paris), Clignancourt.
      Domicile: Montmartre (Paris) Clignancourt.
      Nom, qualité: (Mme ou Mlle) Moreau, Jeanne.
      acte de vente; ratification
    - Bail à loyer, étal, Paris rue de la Ferronnerie Contre le Mur du Cimetière des Saints-Innocents., 15 mars 1551; MC/ET/VIII/483
      Nom, qualité: (M.) Beschet, Nicolas.
      Profession: quincaillier, Paris.
      Domicile: Paris rue Saint-Denis, près la Porte Saint-Denis.
      Nom, qualité: (M.) Queuvillier, Nicolas.
      Profession: taillandier, Paris.
    - exécution testamentaire, quittance., 16 mars 1551; MC/ET/VIII/483
      Nom, qualité: (M.) Leblastier ou Leblattier, Guillaume.
      Profession: chanoine, Noyon, Cathédrale Notre-Dame.
      Relations: légataire universel de l'intervenant 3, exécuteur testamentaire de l'intervenant 3.
      Nom, qualité: (M.) Rouzee, Guillaume (seigneur de die).
      Profession: prieur, Die (Seine-Maritime), Prieuré.
      Nom, qualité: (M.) Leblastier ou Leblattier, Bertrand (seigneur de die).
      Profession: prieur, Die (Drôme), Prieuré.
      Relations: oncle de l'intervenant 1, oncle de l'intervenant 2
    - Déclaration de cens, terre, d'Huison-Longueville (Essonne) d'Huison., 17 mars 1551; MC/ET/VIII/483
      Nom, qualité: (M.) Courville de, Pierre (écuyer).
      Relations: débiteur de l'intervenant 2.
      Nom, qualité: (M.) Rousselin, Guillaume (honorable homme).
      Nom, qualité: (Mme ou Mlle) Haultin, Catherine.
      Relations: épouse de l'intervenant 2
    - Vente, vigne, Villette (la) (Paris)., 20 mars 1551; MC/ET/VIII/483
      Nom, qualité: (Mme ou Mlle) Damas, Jeanne.
      Domicile: Villette (la) ou Villette-Saint-Ladre (la) (Paris).
      Nom, qualité: (M.) Boureil, Guillaume.
      Profession: laboureur, Villette (la) (Paris).
      Nom, qualité: (M.) Rousseau, Nicolas.
      Domicile: Villette (la) (Paris)
    - Adjudication, ratification, maison (1/2), Paris Cimetiere Saint-Jean, l'Ecu d'Orleans., 21 mars 1551; MC/ET/VIII/483
      Nom, qualité: (M.) Le Boulanger ou Le Bouleur, François (nh-).
      Profession: écuyer, Paris.
      Nom, qualité: (M.) Contesse, Nicole (honorable homme).
      Relations: adjudicataire des biens de l'intervenant 1
      ratification; acte de vente
    - Mariage., 22 mars 1551; MC/ET/VIII/483
      Nom, qualité: (M.) Fauvet, Jean (jeune).
      Profession: faiseur de bats de mulets, Paris, rue Saint-Antoine.
      Domicile: Paris rue Saint-Antoine.
      Nom, qualité: (Mme ou Mlle) Delaulnoy, Marguerite.
      Domicile: Paris Porte Saint-Jacques.
      Nom, qualité: (M.) Delaulnoy, Laurent.
      Profession: laboureur, voiturier par terre
    - Bail à ferme, prorogation, revenus de cure, Versailles (Yvelines)., 23 mars 1551; MC/ET/VIII/483
      Nom, qualité: (M.) Montmirail de, Jacques.
      Profession: curé, Versailles (Yvelines).
      Nom, qualité: (M.) Lottin ou Lotin, Jean
    - Vente, maison, etable, jardin, Bondy (Seine-Saint-Denis) rue Saint-Denis., 24 mars 1551; MC/ET/VIII/483
      Nom, qualité: (M.) David, Etienne.
      Profession: laboureur, Pantin, Villette Saint-Denis (la).
      Domicile: Pantin (Seine-Saint-Denis) Villette Saint-Denis (la).
      Nom, qualité: (Mme ou Mlle) Parmentier, Marion.
      Nom, qualité: (M.) Jalle, Jean.
      Profession: maréchal, Bondy (Seine-Saint-Denis).
      Domicile: Bondy ou Bondis (Seine-Saint-Denis)
    - Declaration, achat de maison, Paris rue des Trois-Nonnains, le Chaudron., 24 mars 1551; MC/ET/VIII/483
      Nom, qualité: (M.) Gerault, Florent.
      Profession: queux du duc de nevers (maitre).
      Nom, qualité: (Mme ou Mlle) Lescuyer, Jeanne.
      Domicile: Paris rue des Trois-Nonnains.
      Relations: acheteur de l'intervenant 3.
      Nom, qualité: (M.) Taillandier, Roger
    - Bail, maison et jardin, Antony (Hauts-de-Seine)., 20 septembre 1551; MC/ET/VIII/483
      Nom, qualité: (M.) Philippes, Michel.
      Profession: tavernier (marchand), Faubourg Notre-Dame-des-Champs (Paris).
      Domicile: Faubourg Notre-Dame-des-Champs (Paris).
      Nom, qualité: (personne morale) Philippes (enfants).
      État civil: mineurs.
      Relations: enfants de l'intervenant 1, enfants de l'intervenant 4.
      Nom, qualité: (M.) Fallueau, Gillet.
      Profession: laboureur, Antony (Hauts-de-Seine).
      Domicile: Antony (Hauts-de-Seine).